# Past tense with epenthetic vowel
^уһун<v><iv><past><p3><sg>$
^сайын<v><iv><past><p3><sg>$
^билин<v><iv><past><p3><sg>$
^көҺүн<v><iv><past><p3><sg>$
^эҺин<v><iv><past><p3><sg>$
^оҕун<v><iv><past><p3><sg>$
^салын<v><iv><past><p3><sg>$
^эбилин<v><iv><past><p3><sg>$
^умун<v><tv><past><p3><sg>$
# Past tense with epenthetic vowel, pattern 2
^тутун<v><tv><past><p3><sg>$
^аҕын<v><tv><past><p3><sg>$
# Aorist forms of epenthetic vowel verbs
^уһун<v><iv><aor><p3><sg>$
^умун<v><tv><aor><p3><sg>$
^аҕын<v><tv><aor><p3><sg>$
^тутун<v><tv><aor><p3><sg>$
# Ifi forms of epenthetic vowel verbs
^уһун<v><iv><ifi><p1><sg>$
^сайын<v><iv><ifi><p3><sg>$
^билин<v><iv><ifi><p3><sg>$
^тутун<v><tv><ifi><p3><sg>$
^аҕын<v><tv><ifi><p3><sg>$
^көҺүн<v><iv><ifi><p3><sg>$
^эҺин<v><iv><ifi><p3><sg>$
^оҕун<v><iv><ifi><p3><sg>$
^салын<v><iv><ifi><p3><sg>$
^эбилин<v><iv><ifi><p3><sg>$
^умун<v><tv><ifi><p3><sg>$
